臺灣高等法院刑事裁定
110年度抗字第890號
抗  告  人  
即  受刑人  吳孟宗



上列抗告人即受刑人因聲請定其應執行刑案件，不服臺灣新北地
方法院中華民國110年5月6日(110年度聲字第1376號)裁定，提起
抗告，本院裁定如下：
    主  文
抗告駁回。
    理  由
一、原裁定略以：受刑人即受刑人吳孟宗(下稱受刑人)因詐欺等
    案件，經法院各判處如其附表(下稱附表)所示之刑確定在案
    ，有各該案號刑事判決、本院被告前案紀錄表及執行案件資
    料表各1份在卷可稽。又受刑人所犯如附表編號1、2所示之
    罪，經本院以109年度聲字第4323號裁定定其應執行刑為有
    期徒刑10月確定。再原法院定其應執行刑，不得逾越刑法第
    51條第5款所定法律之外部界限，即不得重於附表編號1至3
    所示各罪宣告刑之總和(有期徒刑1年6月）；亦應受內部界
    限之拘束，即不得重於附表編號1、2所示之罪所定執行刑加
    計附表編號3所示宣告刑之總和(有期徒刑1年4月)。準此，
    聲請人以原法院為各該案犯罪事實最後判決之法院，聲請定
    其應執行之刑，審核認聲請為正當，爰審酌受刑人所犯各罪
    之犯罪類型、動機、情節及行為次數等情狀後整體評價其應
    受矯治之程度，兼衡責罰相當與刑罰經濟之原則，定其應執
    行有期徒刑1年3月，如易科罰金，以新臺幣壹仟元折算壹日
    。另受刑人所犯如附表編號1至2所示之罪所處之刑，雖已執
    行完畢，有上開被告前案紀錄表在卷為憑，惟仍應與附表編
    號3之刑定其應執行刑，僅嗣後再予扣除該已執行部分等語
    。
二、抗告意旨略以：受刑人已與債權人達成分期還款之協議，且
    因債務龐大，每月所得有限，生活拮据，再次請求給予從輕
    量刑云云。
三、法律上屬於自由裁量事項，尚非概無法律性之拘束，在法律
    上有其外部界限及內部界限。前者法律之具體規定，使法院
    得以具體選擇為適當裁判，此為自由裁量之外部界限。後者
    法院為自由裁量時，應考量法律之目的，法律秩序之理念所
    在，此為自由裁量之內部界限。法院為裁判時，二者均不得
    有所踰越。在數罪併罰而有二裁判以上，應定其應執行刑之
    案件，法院所為刑之酌定，固屬自由裁量事項，然對於法律
    之內、外部界限，仍均應受其拘束(最高法院94年度台非字
    第21號判決意旨參照)。經查，本件受刑人犯如附表編號1所
    示偽造文書、附表編號2所示政府採購法(妨害投標)、附表
    編號3所示詐欺等罪，先後經附表各編號所示法院分別判處
    如附表編號1至3所示之刑，且均確定在案，且附表各罪所處
    之刑均得易科罰金，合於刑法第50條第1項前段所定併合處
    罰之，且附表編號1至2之罪，經本院定其應執行刑(如附表
    備註欄所載有期徒刑10月)，有各該刑事裁判書、本院被告
    前案紀錄表可查，茲檢察官聲請定其應執行之刑，原審審核
    認其聲請為正當，爰依各罪所宣告之有期徒刑為基礎，於各
    刑中之最長期以上(有期徒刑6月)，各刑合併之刑期以下(有
    期徒刑1年6月)，定其應執行刑有期徒刑1年3月，並未逾越
    刑法第51條第5款所定之外部性界限(有期徒刑6月以上、1年
    6月以下)，亦未較重內部界限(即前開定執行刑之裁判加計
    編號3所示宣告刑之刑度總合(即1年4月=10月+6月)，均合於
    法律之規定。而數罪併罰定應執行刑之裁量標準，法無明文
    ，然其裁量仍應兼衡罪責相當及特別預防之刑罰目的，具體
    審酌整體犯罪過程之各罪關係（例如各行為彼此間之關聯性
    《數罪間時間、空間、法益之異同性》、所侵害法益之專屬性
    或同一性、數罪對法益侵害之加重效應等）及數罪所反應行
    為人人格及犯罪傾向等情狀綜合判斷，為妥適之裁量，並受
    比例原則及公平原則之拘束，此即為法院內部界限之裁量權
    行使範疇。斟酌受刑人所犯如附表所示各罪，分別為偽造文
    書罪、妨害投標罪、詐欺罪，所侵害之法益及犯罪類型均迥
    異，反應出受刑人之人格及犯罪傾向，兼衡罪責相當及特別
    預防之刑罰目的等刑事政策，定應執行刑有期徒刑1年3月(
    併諭知易科罰金之折算標準)，與法律目的、法律秩序之理
    念所在之內部界限，與法律具體規定之外部界限均無違，並
    無違反比例原則及公平原則而有裁量權濫用之情形，自無違
    法或不當可言。至抗告意旨指其已與債權人達成分期還款之
    協議云云，僅屬個案審判中量刑審酌事項，並非數罪併罰裁
    量執行刑之裁量事項。又抗告意旨所述債務龐大，每月所得
    有限，生活拮据云云，為個人經濟狀況之事由，與本件定執
    行刑之裁量權行使，難認有關。抗告意旨猶持上開情詞指摘
    原裁定不當云云為不可採。本件抗告為無理由，應予駁回。
    　
據上論斷，應依刑事訴訟法第412條，裁定如主文。
中　　華　　民　　國　　110 　年　　6 　　月　　9 　　日
                  刑事第二十一庭審判長法　官  許宗和
　　　　　　　　　                    法　官  黃玉婷
　　　　　　　　　                    法　官  黃惠敏
以上正本證明與原本無異。
如不服本裁定，應於收受送達後五日內向本院提出抗告狀。
                                      書記官  吳錫欽
中　　華　　民　　國　　110 　年　　6 　　月　　9 　　日